【裁判字號】    95,上訴,1256
【裁判日期】    950727
【裁判案由】    違反槍砲彈藥刀械管制條例
【裁判全文】
臺灣高等法院臺中分院刑事判決        95年度上訴字第1256號
上  訴  人
即  被  告  丙○○
指定辯護人  本院公設辯護人  乙○○
上列上訴人因違反槍砲彈藥刀械管制條例案件，不服臺灣臺中地
方法院95年度訴字第590號中華民國95年4月27日第一審判決（起
訴案號：臺灣臺中地方法院檢察署95年度偵字第2167號），提起
上訴，本院判決如下：
    主  文
原判決撤銷。
丙○○未經許可，持有可發射子彈具有殺傷力之改造手槍，處有
期徒刑年貳月，併科罰金新臺幣萬元，罰金如易服勞役，以
新臺幣參仟元折算壹日。扣案之改造手槍壹枝（含彈匣貳個）沒
收。
    事  實
一、丙○○明知可發射子彈具有殺傷力之改造手槍，為槍砲彈藥
    刀械管制條例所列管之槍枝，非經主管機關許可，不得持有
    ，詎其於 95年1月22日，在台中市○○路與大墩路口其所營
    公益彩券行前拾獲不詳人士所丟棄之黑色皮包一個，及該皮
    包內一枝仿ＢＥＲＥＴＴＡ廠Ｍ９型半自動手槍製造之槍枝
    經換裝土造金屬槍管及滑套、具有殺傷力之改造手槍（含彈
    匣二個、槍枝管制編號：0000000000），竟基於非法持有槍
    枝之犯意，而持有該把改造手槍，迄 95年1月24日，因攜帶
    該槍外出，始經警據報於當日14時30分許，在臺中縣大里市
    ○○路58號前將其查獲，並當場扣得其所持有之改造手槍一
    把（含彈匣二個）。
二、案經彰化縣警察局彰化分局報告臺灣臺中地方法院檢察署檢
    察官偵查起訴。
    理  由
一、前揭事實，業據上訴人即被告丙○○於偵查、原審、及本院
    審理中自白不諱，並有改造手槍一枝（含彈匣二個、槍枝管
    制編號：0000000000）扣案可資佐證；扣案之手槍經送內政
    部警政署刑事警察局鑑定結果，認係由仿ＢＥＲＥＴＴＡ廠
    Ｍ９型半自動手槍製造之槍枝經換裝土造金屬槍管及滑套之
    改造手槍，機械性能良好，可擊發適用子彈，認具殺傷力，
    有該局95年2月14日刑鑑字第0950018419號槍彈鑑定書附卷
    可稽（偵查卷第19～21頁）。
二、被告於警訊時雖供稱上開手槍係其在被查獲前約兩個月所拾
    獲，惟於偵查、原審、以迄本院審理中，均供稱係其在被查
    獲之二日前所拾獲，就其於警訊時所供拾獲該槍之時間，與
    其在偵審中所供不符，本院特再加以質問，其仍堅稱係在被
    查獲之二日前所拾獲，其於警訊時所供有誤。按非法持有手
    槍，其持有之繼續，為行為之繼續，而非狀態之繼續，被告
    究係於何時拾獲該枝手槍而開始繼續持有，對其所犯未經許
    可而持有改造手槍罪之成立不生影響，被告於偵審中既均供
    稱扣案之改造手槍係在其被查獲之前二日所拾獲，於本院審
    理中復堅稱其於警訊時就其拾獲該枝手槍之時間所供有誤，
    無論其係於何時拾獲該枝手槍，就其應成立之罪刑既不生影
    響，設該枝手槍非在其被查獲之前二日所拾獲，其似無一再
    堅稱係於其被查獲前二日所拾獲之必要，關於被告拾獲上開
    改造手槍之時間，應以其在偵審中所供為可採。被告於偵審
    中之自白，核與事實相符，本件事證明確，被告犯行，堪以
    認定。
三、核被告所為，係犯槍砲彈藥刀械管制條例第8條第4項之未經
    許可持有可發射子彈具有殺傷力之改造手槍罪。扣案之改造
    手槍一把（含彈匣二個），係屬違禁物，應依法宣告沒收。
四、原審對被告論罪科刑，固非無見，惟查：(1)原判決於判決主
    文諭知被告未經許可，持有可發射子彈具有殺傷力之改造手
    槍，於判決理由中亦認被告未經許可，持有可發射子彈具有
    殺傷力之改造手槍事證明確，於事實欄中則謂被告未經主管
    機關許可，竟基於寄藏可發射子彈具有殺傷力之改造手槍之
    犯意，於拾獲上開改造手槍後即予持有云云，與判決主文及
    理由所載顯欠一致，有所疏誤。(2)行為後法律有變更者，適
    用行為時之法律。但行為後之法律有利於行為人者，適用最
    有利於行為人之法律，刑法第2條第1項定有明文；本件被告
    於犯罪時，刑法第42條第2項前段規定：「易服勞役以1元以
    上3元以下折算1日。」又被告行為時之易服勞役折算標準，
    業據修正前罰金罰鍰提高標準條例 第2條前段規定，就其原
    定數額提高為100倍折算1日，則本件被告行為時之易服勞役
    折算標準，應以銀元300元即新台幣900元折算1日，惟95年7
    月1日修正公布施行之刑法第42條第3項前段規定：「易服勞
    役以新台幣1000元、2000元或3000元折算 1日。」比較修正
    前後之易服勞役折算標準，以修正後之規定，較有利於被告
    ，自應依刑法第2條第1項後段規定，適用修正後刑法第42條
    第 3項前段規定，定其折算標準，原審未及為新舊法之比較
    適用，亦有未洽。被告上訴意旨空言指摘原判決不當，雖無
    理由，惟原判決既有上開可議之處，仍屬無可維持，本院應
    將原判決撤銷改判，爰審酌被告明知未經許可不得持有手槍
    ，竟無視於法律之規定，仍無故持有改造手槍，徒增社會治
    安之潛在危險，惟念其持有上開手槍後，並未持以犯案，及
    其犯罪之動機，犯後坦承犯行，已知所悔悟，態度良好等一
    切情狀，量處有期徒刑3年2月，併科罰金新台幣 3萬元，並
    諭知罰金易服勞役之折算標準。就扣案之改造手槍一枝（含
    彈匣二個），併依法宣告沒收。
五、據上論斷，應依刑事訴訟法 第369條第1項前段、第364條、
    第299條第1項前段，槍砲彈藥刀械管制條例第8條第4項，刑
    法第11條前段、第2條第1項、第42條第3項前段、第38條第1
    項第1款，判決如主文。
本案經檢察官甲○○到庭執行職務。
中    華    民    國    95    年    7    月  27       日
            刑事第十庭  審判長法  官  林  照  明
                              法  官  蔡  名  曜
                              法  官  唐  光  義
上列正本證明與原本無異。
如不服本判決應於收受送達後十日內向本院提出上訴書狀，其未
敘述上訴之理由者並得於提起上訴後十日內向本院補提理由書（
均須按他造當事人之人數附繕本）。
                              書記官  劉  智  文
中    華    民    國    95    年    7    月  30       日
                                                      Ａ


司法院資訊處製作；財團法人民間司法改革基金會備份。
